臺灣基隆地方法院基隆簡易庭小額民事判決
110年度基小字第449號
原      告  周尚平  



訴訟代理人  周亞    
被      告  周尚德  

訴訟代理人  鄧麗淑  
上列當事人間因被告家庭暴力之傷害案件，原告提起刑事附帶民
事訴訟請求損害賠償事件，經本院刑事庭裁定移送前來（109年
度附民字第324號），本院於民國110年12月8日言詞辯論終結，
判決如下：
    主  文
被告應給付原告新臺幣貳萬元，及自民國一○九年十月四日起至
清償日止，按週年利率百分之五計算之利息。
原告其餘之訴駁回。
本判決第一項得假執行。
    事實及理由
一、原告起訴主張：被告周尚德於民國108年2月3日在其住處，
    持金屬製登山杖連續3次敲擊原告頭部，造成伊頭部當場受
    傷流血，審諸原告之房屋遭被告之2女占用，且伊支付被告1
    家4口之電費長達20餘年，而被告卻不顧其照顧之情，持金
    屬製登山杖連續敲擊伊頭部，若其當時傷及伊眼睛，還有造
    成殘疾之可能，是被告所為，足使原告精神與人格受有傷害
    ，自應負損害賠償之責，爰請求原告給付非財產上之損害賠
    償新臺幣（下同）100,000元等語。並聲明：⑴被告應給付原
    告100,000元及自起訴狀繕本送達翌日起至清償日止，按週
    年利率5%計算之利息；⑵訴訟費用由被告負擔。
二、被告則以：本件刑事部分業經法院裁判，就傷害部分願意給
    付原告6,600元，超出部分則不願給付等語。並聲明：願給
    付原告6,600元。
三、本院之判斷：
　㈠查原告為被告之胞弟，被告於108年2月3日上午10時30分許，
    在新北市○○區○○路000巷0號3樓大門外樓梯間（即1號與2號3
    樓外之公共樓梯口處），持登山杖朝原告頭部敲打，致其受
    有前額擦傷等傷害等情，業經本院刑事庭以109年度訴字第5
    0號刑事判決就上開事實予以認定，並就被告此部分犯行判
    處拘役15日確定，有本院上揭判決、被告之臺灣高等法院被
    告前案紀錄表存卷可參，上開案卷亦經本院調閱，並當庭提
    示兩造，均未見爭執，是被告確有對原告為侵權行為之事實
    即可認定屬實。至原告另請求調查被告與其他訴外人對原告
    及其配偶於其他日期之言詞，或被告及其他訴外人在其他日
    期對其財產所為之行為，核均與本件損害賠償事件之基礎事
    實無關，自無詳予調查之必要，一併敘明。
　㈡按因故意或過失不法侵害他人之權利者，負損害賠償責任；
    不法侵害他人之身體或健康者，對於被害人因此喪失或減少
    勞動能力或增加生活上之需要時，應負損害賠償責任；不法
    侵害他人之身體、健康，被害人雖非財產上之損害，亦得請
    求賠償相當之金額，民法第184條第1項前段、第193條、第1
    95條第1項定有明文。又按不法侵害他人人格權，被害人受
    有非財產上損害，請求加害人賠償相當金額慰撫金時，法院
    對於慰撫金之量定，應斟酌實際加害情形，所造成影響、被
    害人痛苦之程度、兩造之身分地位定相當之數額。是就慰撫
    金之多寡，應斟酌雙方之身分、地位、資力與加害之程度及
    其他各種情形核定相當之數額，其金額是否相當，自應依實
    際加害情形與被害人所受之痛苦及雙方之身分、地位、經濟
    狀況等關係決定之。經查：
　⒈被告前揭故意行為，侵害原告身體健康之事實，已如上述，
    而被告之不法行為與原告所受身體傷害間，亦有相當之因果
    關係，則被告自應就其故意行為負損害賠償責任。是原告本
    於前揭規定，請求被告賠償精神上所受損害，即屬有據。
　⒉上開事實發生當時，原告經警詢問時陳稱：伊教育程度大學
    畢業、職業無業、家庭經濟狀況勉持（見臺灣基隆地方檢察
    署108年度偵字第1781號卷㈠第11頁）、被告於警詢時稱：教
    育程度高職畢業、職業工、家庭經濟狀況小康（見同卷㈠第1
    09頁）；此外，又衡酌上開刑事案件中，原告亦經同法院認
    定犯傷害罪2罪（所認定之犯罪事實分別為：⑴108年1月31日
    在同址傷害其胞姊周秀美致頭部外傷、左側顳部551立方
    公分血腫、頸部55平方公分挫傷；⑵108年2月3日於同址傷
    害其胞姊周秀玲，致左前臂及左大腿局部擦傷及挫傷、左臉
    頰局部紅腫等傷害），且該案中，被告（原告之胞兄）、訴
    外人周秀美、周秀玲（2人均為原告之胞姊）及原告同為傷
    害罪之犯罪嫌疑人，並均經法院論罪科刑確定，足見兩造間
    之家庭糾紛甚為劇烈，尤非朝夕可致，凡此又與偶然造成之
    侵權行為性質有別；且因相關當事人均具有親屬關係，彼此
    間之情感尤為濃烈，是本件侵權行為之動機，兩造間之關係
    ，亦同應為本院衡酌賠償金額之依據。另佐以原告及其訴訟
    代理人於本院審理時連篇之敘述（均已載明於本院言詞辯論
    筆錄，因涉及家族隱私，自不宜逐一摘鈔公諸於眾，以免兩
    造暨其家族間之關係於日後難以挽回），亦已使法院對兩造
    間之怨懟有明確之認識，並參酌兩造收入及財產狀況，有稅
    務電子閘門財產所得調件明細表可查（見限制閱覽卷，因事
    涉兩造之個人資料，亦不宜於判決內逐一盤點），暨原告陳
    稱其長期經濟上扶助被告之家庭等一切情形，認原告請求精
    神慰撫金20,000元尚屬允當，原告逾此部分之請求，尚非可
    採。
　㈢給付無確定期限者，債務人於債權人得請求給付時，經其催
    告而未為給付，自受催告時起，負遲延責任。其經債權人起
    訴而送達訴狀，與催告有同一之效力；又遲延之債務，以支
    付金錢為標的者，債權人得請求依法定利率計算之遲延利息
    ；應付利息之債務，其利率未經約定，亦無法律可據者，週
    年利率為5%，民法第229條第2項、第233條第1項前段、第20
    3條分別定有明文，原告自得按上開規定請求被告給付自起
    訴狀繕本送達翌日即109年10月4日起，依週年利率5%算遲延
    利息。
四、綜上所述，原告基於民法侵權行為之規定，請求被告給付20
    ,000元，及自起訴狀繕本送達之翌日即109年10月4日起至清
    償日止，按週年利率5%計算之利息，為有理由，應予准許。
    逾此範圍之請求，為無理由，應予駁回。
五、本件係適用小額訴訟程序所為被告敗訴之判決，依民事訴訟
    法第436條之20規定，就原告勝訴部分依職權宣告假執行。
六、又法院為終局判決時，應依職權為訴訟費用之裁判，民事訴
    訟法第87條第1項雖有明文。然本件原告係提起本件刑事附
    帶民事訴訟，經本院刑事庭依刑事訴訟法第504條第1項移送
    前來，依同條第2項規定免納裁判費，且訴訟中並無其他訴
    訟費用之發生，故本院自毋庸為訴訟費用裁判之諭知。
據上論結，本件原告之訴為一部有理由、一部無理由，依民事訴
訟法第436條之23、第436條之19第1項、第436條之20、第436條
第2項、第385條第1項前段、第79條、第87條第1項判決如主文。
中　　華　　民　　國　　110 　年　　12　　月　　22　　日
                  基隆簡易庭法　官　李謀榮　　　　　
以上正本係照原本作成。
對於本件判決如有不服，應於收受送達後20日內向本院提出上訴
書狀，上訴於本院合議庭，並按他造當事人之人數附具繕本。
當事人之上訴，非以判決違背法令為理由不得為之，上訴狀應記
載上訴理由，表明下列各款事項：
㈠原判決所違背之法令及其具體內容。
㈡依訴訟資料可認為原判決有違背法令之具體事實。
如委任律師提起上訴者，應一併繳納上訴審裁判費。
中　　華　　民　　國　　110 　年　　12　　月　　22　　日
                            書記官　鄭又綾